# 待抵扣进项税是不是金融资产，

提问人：涛声依旧 8822 时间：2019-04-13 17:46:44
请教陈版 待抵扣进项税计入其他流动资产，审计把他作为金融资产，但是看了金融资产定义，金融资产是指一切代表未来收益或资产合法要求权的凭证，亦称金融工具或证券。是指单位或个人拥有的以价值形态存在的资产，是一种索取实物资产的权利。？？这个该怎么理解？ 金融资产包括的项目都没有提到，待抵扣进项税是金融资产。金融资产通常指企业的库存现金、银行存款、其他货币资金（如：企业的外汇存款、银行本票存款、银行汇票存款、存款、信用证保证金存款、存入投资款等）应收账款、应收票据、贷款、其他应收款、股权投资、债权投资和衍生金融工具形成的资产等。

回答人：chenyiwei
金融资产是一项合同权利，而纳税具有法定性，所以与纳税相关的资产和负债都不是金融资产。同理，应交税费也不属于金融负债；递延所得税资产、负债也不是金融资产或者金融负债。